臺灣高等法院臺南分院民事裁定　100年度抗字第178號
抗　告　人　黃藍秀金
兼 代理 人　黃 典 隆
相　對　人　第一商業銀行新營分行
法定代理人　翁宏仁
上列抗告人因與相對人間回復原狀等事件，對於中華民國100年8
月18日臺灣臺南地方法院所為99年度訴字第387號裁定提起抗告
，本院裁定如下：
    主  文
抗告駁回。
抗告訴訟費用新台幣壹仟元由抗告人負擔。
    理  由
一、按「判決如有誤寫、誤算或其他類此之顯然錯誤者，法院得
    依聲請或依職權以裁定更正；其正本與原本不符者，亦同。
    」民法第232條第1項定有明文。又「判決如有誤寫、誤算或
    其他類此之顯然錯誤者，法院得隨時以裁定更正之，民事訴
    訟法第232條第1項定有明文，所謂顯然錯誤，乃指判決中所
    表示者與法院本來之意思顯然不符者而言。」，並有最高法
    院41年台抗字第66號判例可資參照。
二、抗告意旨略以：抗告人主張原審法院73年度訴字第1392號給
    付借款乙案，相對人未持有抗告人簽發之借據或保證債務契
    約等證據，原審法院竟判決相對人勝訴，該民事判決顯然係
    登載不實之違法判決。該判決主文係偽造文書，依法不應為
    強制執行，原審法院卻准予強制執行，係屬明顯錯誤，抗告
    人因依民事訴訟法第232條之規定，聲請原審法院裁定更正
    73年度訴字第1392號案判決主文，且該判決亦不得為強制執
    行，竟遭原審裁定駁回，為此提起抗告，請求廢棄原裁定云
    云。
三、經查，抗告人主張原審73年度訴字第1392號給付借款乙案，
    係相對人向抗告人之被繼承人黃萬得等人請求連帶給付借款
    新台幣30萬元、利息及違約金，該案民事判決相對人勝訴並
    告確定在案，此有原審73年度訴字第1392號民事判決在卷可
    稽（本院99年度上字第206號民事卷第38至第39頁）。惟觀
    之該判決理由乙、三載明「原告（相對人）依消費借貸及連
    帶保證契約訴請被告（指黃萬得等人）應連帶給付相對人30
    萬元及自73年1月9日起至清償日止，按年息百分之10.25計
    算之利息．．．」，查此項判決理由所載，與該案判決主文
    第一項內容相同，經核並無抗告人所主張「判決中所表示者
    與法院本來之意思顯然不符」，足認該判決正本有誤寫、誤
    算或類此顯然錯誤之情形，核與民事訴訟法第232條第1項規
    定不符，其聲請裁定更正，不應准許。又「給付判決一經確
    定，即為有執行力之債務名義，非經債務人提起異議之訴，
    得有該債務名義不適於執行之判決，執行法院自應依法照判
    執行。」（最高法院22年抗字第598號判例參照），茲原審
    73 年度訴字第1392號給付借款業已判決確定，依法即有執
    行力，抗告人並無提起異議之訴，得有該債務名義不適於執
    行之判決，從而，抗告人聲請該判決不得為強制執行，亦於
    法無據。原審裁定駁回抗告人之聲請，核無違誤，抗告意旨
    指摘原裁定不當，求為廢棄改判，非有理由，應予駁回。
據上論結，本件抗告為無理由，依民事訴訟法第495條之1第1項
、第449條第1項、第95條、第78條，裁定如主文。
中    華    民    國   100    年    10    月    27    日
                  民事第一庭    審判長法  官  丁振昌
                                      法  官  林永茂
                                      法  官  曾平杉
上為正本係照原本作成。
本裁定除以適用法規顯有錯誤為理由外，不得再抗告。如提再抗
告，應於收受送達後十日內向本院提出再抗告狀（須附繕本），
並繳納再抗告費新台幣一千元。
提起再抗告應委任律師或具有律師資格之人之委任狀；委任有律
師資格者，另應附具律師資格證書及釋明委任人與受任人有民事
訴訟法第466條之1第1項但書或第2項所定關係之釋明文書影本。
中    華    民    國   100    年    10    月    28    日
                                      書記官  葉秀珍
【附註】
民事訴訟法第495條之1第2項準用同法第466條之1第1、2項規定
：
(1)對於第二審判決上訴，上訴人應委任律師為訴訟代理人。但上
  訴人或其法定代理人具有律師資格者，不在此限。
(2)上訴人之配偶、三親等內之血親、二親等內之姻親，或上訴人
  為法人、中央或地方機關時，其所屬專任人員具有律師資格並
  經法院認為適當者，亦得為第三審訴訟代理人。
民事訴訟法第466條之2第1項：
  上訴人無資力委任訴訟代理人者，得依訴訟救助之規定，聲請
  第三審法院為之選任律師為其訴訟代理人。